---
title: "Informe microbiológico mensual"
author: "Juan José López Moyano"
date: "`r Sys.Date()`"
format:
output:
  word_document:
    reference_docx: styles.docx
table:
  style: simple
  column_widths: [20, 20, 20]
always_allow_html: true
editor: visual

---

```{r}
#| warning: false
#| echo: false

library(tidyverse)
library(quarto)
library(rmarkdown)
library(pander)
library(rio)
library(flextable)
library(officer)
library(lubridate)
library(DT)
library(knitr)
library(stringr)
library(summarytools)
library(surveillance)
library(scales)
library(sf)
library(viridis)
library(data.table)
library(janitor)


db2022 <- import("DATA/DBBSA2022.xlsx") %>% clean_names() %>% 
  mutate(año = year(fecha)) %>% 
  mutate(mes = month((fecha)))

db2022$id_micro  <- as.numeric(db2022$id_micro)
db2022$id_bacterias_2 <- as.character(db2022$id_bacterias_2)
db2022$ufc_bacterias_2 <- as.numeric(db2022$ufc_bacterias_2)
db2022$fecha <- as.Date(db2022$fecha)

## creamos duplicado para bacterias y hontos.
### BACTERIAS
db2022bact <- db2022
db2022bact$tipo <- "Bacterias" 
db2022bact <- db2022bact %>% 
  select(unidad, numero, zona, fecha, id_micro, bacterias, ufc_bacterias_1, id_bacterias_1, ufc_bacterias_2, id_bacterias_2, mes, tipo, año) %>% 
  rename(Resultado = bacterias) 

db2022bact <- replace(db2022bact, is.na(db2022bact), "")
db2022bact$Identificación <- paste(db2022bact$ufc_bacterias_1, db2022bact$id_bacterias_1, db2022bact$ufc_bacterias_2, db2022bact$id_bacterias_2, sep =  " ")
db2022bact$Localización <- paste(db2022bact$numero, db2022bact$tipo, sep =  " ")



db2022bact <- db2022bact %>% 
  select(Localización,id_micro, fecha, Resultado, Identificación, zona, mes, unidad)

### HONGOS
db2022hong <- db2022
db2022hong$tipo <- "Hongos" 
db2022hong <- db2022hong %>% 
  select(unidad, numero, zona, fecha, id_micro, hongos, ufc_hongos_1, id_hongos_1, ufc_hongos_2, id_hongos_2, mes, tipo, año) %>% 
  rename(Resultado = hongos) 

db2022hong <- replace(db2022hong, is.na(db2022hong), "")
db2022hong$Identificación <- paste(db2022hong$ufc_hongos_1, db2022hong$id_hongos_1, db2022hong$ufc_hongos_2, db2022hong$id_hongos_2, sep =  " ")
db2022hong$Localización <- paste(db2022hong$numero, db2022hong$tipo, sep =  " ")

db2022hong <- db2022hong %>% 
  select(Localización, id_micro, fecha, Resultado, Identificación, zona, mes, unidad)


dbfinal2022 <- rbind(db2022bact, db2022hong) 

dbfinal2022 <- dbfinal2022 %>%
  rename(ID_Micro = id_micro, Fecha = fecha) 

dbfinal2022 <- dbfinal2022 %>% 
  filter(mes == 1)

dbfinal2022 <- dbfinal2022 %>% 
  mutate(mes = case_when(
    mes == 1 ~ "Enero",
    mes == 2 ~ "Febrero",
    mes == 3 ~ "Marzo",
    mes == 4 ~ "Abril",
    mes == 5 ~ "Mayo",
    mes == 6 ~ "Junio",
    mes == 7 ~ "Julio",
    mes == 8 ~ "Agosto",
    mes == 9 ~ "Septiembre",
    mes == 10 ~ "Octubre",
    mes == 11 ~ "Noviembre",
    mes == 12 ~ "Diciembre"
  ))


zonames <- split(dbfinal2022, list(dbfinal2022$zona, dbfinal2022$mes))

zonamesfinal <- list()

for (nombre_subconjunto in names(zonames)) {
  zonamesfinal[[nombre_subconjunto]] <- zonames[[nombre_subconjunto]] %>%
    select(Localización, ID_Micro, Fecha, Resultado, Identificación) %>%
    arrange(Localización)
}

### PARA FIRMAR:
firmas <- data.frame(
  Nombre = c("Fea Medicina Preventiva"),
  Nombre2 = c("Jefa de servicio de Medicina Preventiva")
) %>% 
  setNames(c("Rocío Ortiz Gonzalez-Serna", "Inmaculada Salcedo Leal"))


# for (nombre_subconjunto in names(zonames)) {
#   assign(nombre_subconjunto, zonames[[nombre_subconjunto]] %>%
#   select(Localización, ID_Micro, Fecha, Resultado, Identificación)%>%
#     arrange(Localización))
# }
```
\pagebreak


#  `r unique(zonames[[1]]$unidad)`
## `r unique(zonames[[1]]$zona)`
`r unique(dbfinal2022$mes)` `r unique(year(dbfinal2022$Fecha))`
```{r}
#| echo: false

p1 <- flextable(zonamesfinal[[1]]) %>%
  set_table_properties(width = .9) %>%
  width(j = "Localización", width = 1.8) %>%
  width(j = "ID_Micro", width = 0.8) %>%
  width(j = "Fecha", width = 1) %>% 
  width(j = "Resultado", width = .9) %>% 
  width(j = "Identificación", width = 2.3) 

ft_1 <- bg(p1, bg = "#F59A3A", part = "header")

ft_1 <- ft_1 %>% 
  bg(, i = ~ grepl("Bacterias", Localización), bg = "#F9D4B7") %>% 
  bg(i = ~ grepl("Hongos", Localización), bg = "#FFC685")


ft_1


```

\

**<span style="font-size: 14pt; font-family: Arial;">RESULTADO:</span>**

Resultado conforme. Ausencia de flora fúngica y presencia de flora bacteriana dentro de rango admisible


\

**<span style="font-size: 14pt; font-family: Arial;">Firman:</span>**
```{r}
#| echo: false
flextable(firmas) %>% 
  set_table_properties(width = .9) %>% 
  width(j = "Rocío Ortiz Gonzalez-Serna", width = 3) %>%
  width(j = "Inmaculada Salcedo Leal", width = 3)  %>%
  border_remove()


```





\pagebreak

#  `r unique(zonames[[2]]$unidad)`
## `r unique(zonames[[2]]$zona)`
`r unique(dbfinal2022$mes)` `r unique(year(dbfinal2022$Fecha))`
```{r}
#| echo: false

p1 <- flextable(zonamesfinal[[2]]) %>%
  set_table_properties(width = .9) %>%
  width(j = "Localización", width = 1.8) %>%
  width(j = "ID_Micro", width = 0.8) %>%
  width(j = "Fecha", width = 1) %>% 
  width(j = "Resultado", width = .9) %>% 
  width(j = "Identificación", width = 2.3)

ft_1 <- bg(p1, bg = "#F59A3A", part = "header")

ft_1 <- ft_1 %>% 
  bg(, i = ~ grepl("Bacterias", Localización), bg = "#F9D4B7") %>% 
  bg(i = ~ grepl("Hongos", Localización), bg = "#FFC685")

ft_1
```

\

**<span style="font-size: 14pt; font-family: Arial;">RESULTADO:</span>**

Resultado conforme. Ausencia de flora fúngica y presencia de flora bacteriana dentro de rango admisible


\

**<span style="font-size: 14pt; font-family: Arial;">Firman:</span>**
```{r}
#| echo: false
flextable(firmas) %>% 
  set_table_properties(width = .9) %>% 
  width(j = "Rocío Ortiz Gonzalez-Serna", width = 3) %>%
  width(j = "Inmaculada Salcedo Leal", width = 3) 
  

```

\pagebreak


#  `r unique(zonames[[3]]$unidad)`
## `r unique(zonames[[3]]$zona)`
`r unique(dbfinal2022$mes)` `r unique(year(dbfinal2022$Fecha))`
```{r}
#| echo: false

p1 <- flextable(zonamesfinal[[3]]) %>%
  set_table_properties(width = .9) %>%
  width(j = "Localización", width = 1.8) %>%
  width(j = "ID_Micro", width = 0.8) %>%
  width(j = "Fecha", width = 1) %>% 
  width(j = "Resultado", width = .9) %>% 
  width(j = "Identificación", width = 2.3) 

ft_1 <- bg(p1, bg = "#F59A3A", part = "header")

ft_1 <- ft_1 %>% 
  bg(, i = ~ grepl("Bacterias", Localización), bg = "#F9D4B7") %>% 
  bg(i = ~ grepl("Hongos", Localización), bg = "#FFC685")


ft_1
```

\

**<span style="font-size: 14pt; font-family: Arial;">RESULTADO:</span>**

Resultado conforme. Ausencia de flora fúngica y presencia de flora bacteriana dentro de rango admisible


\

**<span style="font-size: 14pt; font-family: Arial;">Firman:</span>**
```{r}
#| echo: false
flextable(firmas) %>% 
  set_table_properties(width = .9) %>% 
  width(j = "Rocío Ortiz Gonzalez-Serna", width = 3) %>%
  width(j = "Inmaculada Salcedo Leal", width = 3) 
  

```

\pagebreak



#  `r unique(zonames[[4]]$unidad)`
## `r unique(zonames[[4]]$zona)`
`r unique(dbfinal2022$mes)` `r unique(year(dbfinal2022$Fecha))`
```{r}
#| echo: false

p1 <- flextable(zonamesfinal[[4]]) %>%
  set_table_properties(width = .9) %>%
  width(j = "Localización", width = 1.8) %>%
  width(j = "ID_Micro", width = 0.8) %>%
  width(j = "Fecha", width = 1) %>% 
  width(j = "Resultado", width = .9) %>% 
  width(j = "Identificación", width = 2.3) 

ft_1 <- bg(p1, bg = "#F59A3A", part = "header")

ft_1 <- ft_1 %>% 
  bg(, i = ~ grepl("Bacterias", Localización), bg = "#F9D4B7") %>% 
  bg(i = ~ grepl("Hongos", Localización), bg = "#FFC685")


ft_1 
```

\

**<span style="font-size: 14pt; font-family: Arial;">RESULTADO:</span>**

Resultado conforme. Ausencia de flora fúngica y presencia de flora bacteriana dentro de rango admisible


\

**<span style="font-size: 14pt; font-family: Arial;">Firman:</span>**
```{r}
#| echo: false
flextable(firmas) %>% 
  set_table_properties(width = .9) %>% 
  width(j = "Rocío Ortiz Gonzalez-Serna", width = 3) %>%
  width(j = "Inmaculada Salcedo Leal", width = 3) 
  

```

\pagebreak



#  `r unique(zonames[[5]]$unidad)`
## `r unique(zonames[[5]]$zona)`
`r unique(dbfinal2022$mes)` `r unique(year(dbfinal2022$Fecha))`
```{r}
#| echo: false

p1 <- flextable(zonamesfinal[[5]]) %>%
  set_table_properties(width = .9) %>%
  width(j = "Localización", width = 1.8) %>%
  width(j = "ID_Micro", width = 0.8) %>%
  width(j = "Fecha", width = 1) %>% 
  width(j = "Resultado", width = .9) %>% 
  width(j = "Identificación", width = 2.3) 

ft_1 <- bg(p1, bg = "#F59A3A", part = "header")

ft_1 <- ft_1 %>% 
  bg(, i = ~ grepl("Bacterias", Localización), bg = "#F9D4B7") %>% 
  bg(i = ~ grepl("Hongos", Localización), bg = "#FFC685")


ft_1
```

\

**<span style="font-size: 14pt; font-family: Arial;">RESULTADO:</span>**

Resultado conforme. Ausencia de flora fúngica y presencia de flora bacteriana dentro de rango admisible


\

**<span style="font-size: 14pt; font-family: Arial;">Firman:</span>**
```{r}
#| echo: false
flextable(firmas) %>% 
  set_table_properties(width = .9) %>% 
  width(j = "Rocío Ortiz Gonzalez-Serna", width = 3) %>%
  width(j = "Inmaculada Salcedo Leal", width = 3) 
  

```




