---
title: "BUSQUEDA-ILQ-2023"
author: "Rafael Ruiz Montero"
date: '`r format(Sys.Date(), "%d/%m/%Y")`'
output: 
  html_document:
    toc: TRUE

---

```{r setup, include=FALSE}
knitr::opts_chunk$set(echo = FALSE)

library(tidyverse)
library(janitor)
library(DT)
# library(rio)

codigos <- read.csv2("DATA/CODIGO CIRUGIAS A ESTUDIO.csv") %>% clean_names() 

str(codigos)


cirugias_bruto <- read.csv2("DATA/230925 A 231001 TODO PORTALTIC.csv", encoding = "latin1") %>%
  clean_names() 

# cirugias$urg_prog %>% as.factor() %>% levels()

cirugias_bruto <- cirugias_bruto %>% 
  filter(susp == "No") %>% 
  mutate(fecha = as.Date(fecha, format = "%d/%m/%Y")) %>% 
  arrange(desc(fecha))
  


cirugias <- cirugias_bruto %>%
  select(uf_cirugia, fecha, nuhsa, paciente, procpralpre_cod, diagpralpre_cod, procpralpost_cod, diagpralpost_cod, urg_prog, dur_ocup, nepisodio)


# codigos$cirugia %>% as.factor() %>% levels()

CBGB <- codigos %>% 
  filter(cirugia == "CBGB") %>%
  select(codigo)%>%
  pull() %>% 
  str_trim()

CBGC <- codigos %>% 
  filter(cirugia == "CBGC") %>%
  select(codigo)%>%
  pull() %>% 
  str_trim()

COLO <- codigos %>% 
  filter(cirugia == "COLO") %>%
  select(codigo)%>%
  pull() %>% 
  str_trim()

HPRO <- codigos %>% 
  filter(cirugia == "HPRO") %>%
  select(codigo)%>%
  pull() %>% 
  str_trim()

KPRO <- codigos %>% 
  filter(cirugia == "KPRO") %>%
  select(codigo)%>%
  pull() %>% 
  str_trim()

```

Fecha inicio: `r min(cirugias$fecha)`  

Fecha fin: `r max(cirugias$fecha)`

# CBGB
CBGB. By pass aortocoronario con doble incisión (procedimientos para revascularización cardiaca directa; incluye la obtención del vaso utilizado para la revascularización).

```{r}
CBGB
cirugias %>% 
  filter(procpralpre_cod %in% CBGB|
           diagpralpre_cod %in% CBGB |
           procpralpost_cod %in% CBGB|
           diagpralpost_cod %in% CBGB) %>% 
  datatable()
```

# CBGC
CBGC. By pass aortocoronario con incisión única (procedimientos para revascularización cardiaca usando por ejemplo la arteria mamaria interna –torácica-).
```{r}
CBGC
cirugias %>% 
  filter(procpralpre_cod %in% CBGC|
           diagpralpre_cod %in% CBGC |
           procpralpost_cod %in% CBGC|
           diagpralpost_cod %in% CBGC) %>% 
  datatable()
```

# COLO
COLO. Cirugía de Colon: Incisión, resección o anastomosis del intestino grueso, incluida la anastomosis de intestino grueso a delgado o de delgado a grueso. NO incluye las operaciones sobre recto.

```{r}
COLO
cirugias %>% 
  filter(procpralpre_cod %in% COLO|
           diagpralpre_cod %in% COLO |
           procpralpost_cod %in% COLO|
           diagpralpost_cod %in% COLO) %>% 
  datatable()
```

# HPRO
HPRO. Prótesis de Cadera: Artroplastia de Cadera.

```{r}
HPRO
cirugias %>% 
  filter(procpralpre_cod %in% HPRO|
           diagpralpre_cod %in% HPRO |
           procpralpost_cod %in% HPRO|
           diagpralpost_cod %in% HPRO) %>% 
  datatable()
```

# KPRO
KPRO. Prótesis de Rodilla: Artroplastia de Rodilla.
```{r}
KPRO
cirugias %>% 
  filter(procpralpre_cod %in% KPRO|
           diagpralpre_cod %in% KPRO |
           procpralpost_cod %in% KPRO|
           diagpralpost_cod %in% KPRO) %>% 
  datatable()
```



# URGENTES

```{r}
cirugias_bruto %>% 
  select(uf_cirugia, fecha, nuhsa, paciente, procpralpre_cod, diagpralpre_cod, procpralpre_des,  procpralpost_cod, diagpralpost_cod, procpralpost_des, urg_prog, dur_ocup, nepisodio) %>% 
  mutate(urg_prog = as.factor(urg_prog)) %>% 
  filter(urg_prog != "PROGRAMADA") %>% 
  # filter(procpralpre_cod %in% KPRO|
  #          diagpralpre_cod %in% KPRO |
  #          procpralpost_cod %in% KPRO|
  #          diagpralpost_cod %in% KPRO) %>% 
  datatable(
    extensions = 'Buttons', options = list(
      dom = 'Bfrtip',
      buttons = 
        list( list(
          extend = 'collection',
          buttons = c('csv', 'excel'),
          text = 'Descargar'
        ))
    )
  )
    
    
```


# SIN CODIFICACIÓN EN PROCEDIMIENTO PRINCIPAL POSTERIOR

```{r}
cirugias_bruto %>% 
  select(uf_cirugia, fecha, nuhsa, paciente, procpralpre_cod, diagpralpre_cod, procpralpre_des,  procpralpost_cod, diagpralpost_cod, procpralpost_des, urg_prog, dur_ocup, nepisodio) %>% 
  # mutate(urg_prog = as.factor(urg_prog)) %>% 
  # filter(urg_prog != "PROGRAMADA") %>% 
  # filter(procpralpre_cod %in% KPRO|
  #          diagpralpre_cod %in% KPRO |
  #          procpralpost_cod %in% KPRO|
  #          diagpralpost_cod %in% KPRO) %>% 
  filter(!str_detect(procpralpost_cod, "^[0-9\\.]+$")) %>% 
  datatable(
    extensions = 'Buttons', options = list(
      dom = 'Bfrtip',
      buttons = 
        list('copy', list(
          extend = 'collection',
          buttons = c('csv', 'excel'),
          text = 'Descargar'
        ))
    )
  )
    
    
```

