---
title: "CENSO COVID Y AISLAMIENTOS HURS"
subtitle: "Versión código: 27/12/2023"
author: "UGC MPySP"
date:  "`r format(Sys.time(), '%d/%m/%Y %X')`"
output: 
  html_document:
    toc: true
    toc_depth: 2
    number_sections: true
    theme: paper
---

```{r setup, include=FALSE}
knitr::opts_chunk$set(echo = F)

library(tidyverse)
library(rio)
library(janitor)
library(DT)
library(knitr)

# CARGAR Y DEPURAR BASES DE DATOS
censo_hoy <- import("\\\\10.73.18.159\\hurs\\Direccion Medica\\Medicina_Preventiva\\CENSO ACTUAL\\rptCensoCorteExcel.xls",
                    skip = 1) %>% clean_names()

censo_hoy <- censo_hoy %>% 
  mutate(f_ingreso = as.Date(f_ingreso, format = "%d/%m/%Y"))


aislamientos <- import("\\\\10.73.18.159\\hurs\\Direccion Medica\\Medicina_Preventiva\\AISLAMIENTOS\\AISLAMIENTOS DIARIOS BUENO\\Aislamientos_2023\\AISLAMIENTOS.ods") %>% 
  clean_names()

aislamientos$nhc <- as.character(aislamientos$nhc)
aislamientos <- aislamientos %>% 
  mutate(fecha = as.Date(fecha, format = "%d/%m/%y"),
         hosp = str_to_upper(hosp)) %>% 
  filter(!is.na(hab))

covid <- import("\\\\10.73.18.159\\hurs\\Direccion Medica\\Medicina_Preventiva\\CORONAVIRUS\\PACIENTES INGRESADOS\\EXCEL M. PREVENTIVA ORIGINAL NUEVO.ods") %>% 
  clean_names()

covid <- covid %>% 
  filter(!is.na(situacion)) %>% 
  filter(situacion != "ALTA") %>% 
  filter(situacion != "EXITUS")

covid <- covid %>% 
  mutate(hospital = case_when(
    unidad == "UCI" ~ "UCIA",
    str_sub(covid$cama, 1,1) == "1" ~ "HG",
    str_sub(covid$cama, 1,1) == "2" ~ "HMI",
    str_sub(covid$cama, 1,1) == "3" ~ "HMI",
    str_sub(covid$cama, 1,1) == "4" ~ "HP",
    str_sub(covid$cama, 1,1) == "5" ~ "HLM",
    T ~ covid$cama
  ))

# CREAR AISLADOS DE HOY SEGÚN EL CENSO
censo_hoy_aislados <- censo_hoy %>% 
  filter(tipo_aisla == "Aéreo" |
         tipo_aisla == "Contacto" |
         tipo_aisla == "Gotitas" |
         tipo_aisla == "Protector" |
         tipo_aisla == "Protector - Tx")
```

# INSTRUCCIONES

Se descarga censo corte excel en tipo Excel y con nombre rptCensoCorteExcel.  

Se guarda el excel en la carpeta CENSO ACTUAL de la carpeta de SILO.  

En RStudio, abrir el proyecto y hacer knit.

# COVID

## PACIENTES COVID INGRESADOS QUE NO SE MANTIENEN EN CENSO INGRESADOS

ALTA, EXITUS
```{r}
covid %>% 
  filter(!(nuhsa %in% censo_hoy$nuhsa)) %>% 
  select(nuhsa,apellidos_nombre, cama, situacion) %>% 
  datatable()
```


## PACIENTES AISLADOS DE GOTITAS EN CENSO Y NO SE ENCUENTRAN EN REGISTRO COVID NI AISLAMIENTOS

NUEVOS INGRESADOS, NUEVOS AISLAMIENTOS
```{r}
censo_hoy_aislados %>% 
  filter(!(nuhsa %in% covid$nuhsa),
         tipo_aisla == "Gotitas",
         !(nhc %in% aislamientos$nhc)) %>%   
  select(apellidos, nombre, ubic, nhc, nuhsa, tipo_aisla, f_ingreso, uf_resp_n1) %>%
  arrange(desc(f_ingreso)) %>%
  datatable()
```


## CAMBIOS DE CAMA EN PACIENTES REGISTRO COVID
```{r}
covid_camas <- covid %>% 
  select(nuhsa, cama, situacion, apellidos_nombre) %>% 
  rename(antigua_hab = cama)

censo_camas <- censo_hoy %>% 
  filter(nuhsa %in% covid$nuhsa) %>% 
  select(nuhsa, nhc, ubic) %>% 
  rename(nueva_hab = ubic)

fusion_camas <- covid_camas %>% 
  full_join(censo_camas, by = "nuhsa") %>% 
  select(apellidos_nombre, nuhsa, nhc, antigua_hab, nueva_hab, situacion) %>% 
  mutate(comparacion = case_when(
    antigua_hab == nueva_hab ~ "IGUALES" ,
    TRUE ~ "DIFERENTES"
  ))

fusion_camas %>% 
  filter(comparacion == "DIFERENTES") %>% 
  filter(!(is.na(nueva_hab))) %>% 
  datatable()

```

# AISLAMIENTOS

## AISLADOS AYER Y NO SE MANTIENEN EN CENSO AISLADOS PERO SIGUEN INGRESADOS

RETIRADA AISLAMIENTO O NO NOTIFICADOS A ADMISIÓN
```{r}
aislamientos %>% 
  filter(!(nhc %in% censo_hoy_aislados$nhc)
         & nhc %in% censo_hoy$nhc) %>% 
  select(hab, hosp, planta, fecha, nhc, apellidos_nombre, aislamiento, microorganismo, situacion) %>% 
  datatable()

```


## AISLADOS AYER Y NO SE MANTIENEN EN CENSO AISLADOS NI INGRESADOS

ALTA, EXITUS
Se retiran las altas y exitus ya conocidos.
```{r}
aislamientos %>% 
  filter(!(nhc %in% censo_hoy$nhc)) %>% 
  select(hab, hosp, planta, fecha, nhc, apellidos_nombre, aislamiento, microorganismo, situacion) %>%
  filter(!(situacion == "ALTA"|
         situacion == "EXITUS")) %>% 
  datatable()

```

## NUEVOS AISLADOS EN CENSO Y NO EN AISLAMIENTOS PREVENTIVA y NO en REGISTRO PREVENTIVA

NUEVOS INGRESADOS, NUEVOS AISLAMIENTOS
```{r}
fusion_camas2 <- fusion_camas %>% 
  filter(situacion != "RESUELTA")
  

censo_hoy_aislados %>% 
  filter(!(nhc %in% aislamientos$nhc)) %>%   
  filter(!(nhc %in% fusion_camas2$nhc)) %>% 
  select(apellidos, nombre, ubic, nhc, tipo_aisla, f_ingreso) %>% 
  datatable()
```

## CAMBIOS DE CAMA EN PACIENTES AISLAMIENTOS
```{r}
aislamientos_camas <- aislamientos %>% 
  select(nhc, hab, situacion, apellidos_nombre) %>% 
  rename(antigua_hab = hab)

censo_camas <- censo_hoy %>% 
  filter(nhc %in% aislamientos$nhc) %>% 
  select(nuhsa, nhc, ubic) %>% 
  rename(nueva_hab = ubic)

fusion_camas <- aislamientos_camas %>% 
  full_join(censo_camas, by = "nhc") %>% 
  select(apellidos_nombre, nhc, antigua_hab, nueva_hab, situacion) %>% 
  mutate(comparacion = case_when(
    antigua_hab == nueva_hab ~ "IGUALES" ,
    TRUE ~ "DIFERENTES"
  ))

fusion_camas %>% 
  filter(comparacion == "DIFERENTES") %>% 
  filter(!(is.na(nueva_hab))) %>% 
  datatable()

```

### CAMBIOS AISLAMIENTOS
```{r}
aislamientos_ais <- aislamientos %>%
  select(nhc, hab, situacion, apellidos_nombre, aislamiento) %>%
  rename(antiguo = aislamiento)

aislamientos_ais$antiguo <- str_to_lower(aislamientos_ais$antiguo, locale = "es")
aislamientos_ais$antiguo <- chartr('áéíóúñ','aeioun',aislamientos_ais$antiguo)

censo_ais <- censo_hoy_aislados %>%
  filter(nhc %in% aislamientos$nhc) %>%
  select(nuhsa, nhc, ubic, tipo_aisla) %>%
  rename(nuevo_aislamiento = tipo_aisla)

censo_ais$nuevo_aislamiento <- str_to_lower(censo_ais$nuevo_aislamiento, locale = "es") 
censo_ais$nuevo_aislamiento <- chartr('áéíóúñ','aeioun' ,censo_ais$nuevo_aislamiento) 

fusion_aislamientos <- aislamientos_ais %>% 
  full_join(censo_ais, by = "nhc") %>% 
  select(apellidos_nombre, nhc, antiguo, nuevo_aislamiento, situacion) %>% 
  mutate(comparacion = case_when(
    antiguo == nuevo_aislamiento ~ "IGUALES" ,
    TRUE ~ "DIFERENTES"
  ))

fusion_aislamientos %>%
  filter(comparacion == "DIFERENTES") %>%
  select(-comparacion) %>% 
  filter(situacion != "ALTA") %>%
  datatable()
```

# TABLA GERENCIA

## TABLA RESUMEN PREVENTIVA COVID

```{r}
covid %>% 
  tabyl(situacion, hospital) %>% 
  adorn_totals(where = c("row", "col")) %>% 
  kable()
```

## RESUMEN AISLAMIENTOS:
```{r}
aislamientos %>% 
  group_by(situacion) %>% 
  count() %>% 
  adorn_totals(where = "row") %>%
  kable()
```

### AISLAMIENTOS: Sólo casos activos y nuevos:
TOTAL:  
```{r}
aislamientos %>% 
  filter(situacion == "ACTIVO" |
         situacion == "NUEVO") %>% 
  tabyl(aislamiento, hosp) %>% 
  adorn_totals(where =  c("row", "col")) %>% 
  kable()
```

UCI-URP-UCP-OBSERVACION-HEMATOLOGÍA:
```{r}
aislamientos %>% 
  filter(situacion == "ACTIVO" |
         situacion == "NUEVO") %>% 
  mutate(uci_hemato_observa = str_detect(unidad, "UCI|HEMATOLO|UCP|URP|OBSERVAC")) %>% 
  filter(uci_hemato_observa == T) %>% 
  tabyl(unidad, hosp) %>% 
  adorn_totals(where =  c("row", "col")) %>% 
  kable()
```

# LISTADO ACTUAL PREVENTIVA COVID
```{r}
covid %>% 
  select(apellidos_nombre, cama, nuhsa, dias_evol, sintomatologia_activa, situacion) %>% 
  datatable()

```

# LISTADO ACTUAL AISLAMIENTOS

```{r}
aislamientos %>% 
  select(apellidos_nombre, hab, fecha, nhc, aislamiento, microorganismo, observaciones, situacion) %>% 
  datatable()
```

# CENSO ACTUAL RESUMIDO

```{r}
censo_hoy %>% 
  select(apellidos, nombre, ubic, ctrl_enf, nhc, nuhsa, tipo_aisla, f_ingreso, uf_resp_n1) %>% 
  datatable()
```

