---
title: "CENSO COVID Y AISLAMIENTOS HURS"
subtitle: "Versión código: 27/12/2023"
author: "UGC MPySP"
date:  "`r format(Sys.time(), '%d/%m/%Y %X')`"
output: 
  html_document:
    toc: true
    toc_depth: 2
    number_sections: true
    theme: paper
---

```{r setup, include=FALSE}
knitr::opts_chunk$set(echo = F)

library(tidyverse)
library(rio)
library(janitor)
library(DT)
library(knitr)

# CARGAR Y DEPURAR BASES DE DATOS
censo_hoy <- import("\\\\10.73.18.159\\hurs\\Direccion Medica\\Medicina_Preventiva\\CENSO ACTUAL\\rptCensoCorteExcel.xls",
                    skip = 1) %>% clean_names()

censo_hoy <- censo_hoy %>% 
  mutate(f_ingreso = as.Date(f_ingreso, format = "%d/%m/%Y"))


aislamientos <- import("\\\\10.73.18.159\\hurs\\Direccion Medica\\Medicina_Preventiva\\AISLAMIENTOS\\AISLAMIENTOS DIARIOS BUENO\\Aislamientos_2023\\AISLAMIENTOS.ods") %>% 
  clean_names()

aislamientos$nhc <- as.character(aislamientos$nhc)
aislamientos <- aislamientos %>% 
  mutate(fecha = as.Date(fecha, format = "%d/%m/%y"),
         hosp = str_to_upper(hosp)) %>% 
  filter(!is.na(hab))

covid <- import("\\\\10.73.18.159\\hurs\\Direccion Medica\\Medicina_Preventiva\\CORONAVIRUS\\PACIENTES INGRESADOS\\EXCEL M. PREVENTIVA ORIGINAL NUEVO.ods") %>% 
  clean_names()

covid <- covid %>% 
  filter(!is.na(situacion)) %>% 
  filter(situacion != "ALTA") %>% 
  filter(situacion != "EXITUS")

covid <- covid %>% 
  mutate(hospital = case_when(
    unidad == "UCI" ~ "UCIA",
    str_sub(covid$cama, 1,1) == "1" ~ "HG",
    str_sub(covid$cama, 1,1) == "2" ~ "HMI",
    str_sub(covid$cama, 1,1) == "3" ~ "HMI",
    str_sub(covid$cama, 1,1) == "4" ~ "HP",
    str_sub(covid$cama, 1,1) == "5" ~ "HLM",
    T ~ covid$cama
  ))

# CREAR AISLADOS DE HOY SEGÚN EL CENSO
censo_hoy_aislados <- censo_hoy %>% 
  filter(tipo_aisla == "Aéreo" |
         tipo_aisla == "Contacto" |
         tipo_aisla == "Gotitas" |
         tipo_aisla == "Protector" |
         tipo_aisla == "Protector - Tx")
```

# INSTRUCCIONES

Se descarga censo corte excel en tipo Excel y con nombre rptCensoCorteExcel.  

Se guarda el excel en la carpeta CENSO ACTUAL de la carpeta de SILO.  

En RStudio, abrir el proyecto y hacer knit.

# COVID

## PACIENTES COVID INGRESADOS QUE NO SE MANTIENEN EN CENSO INGRESADOS

ALTA, EXITUS
```{r}
covid %>% 
  filter(!(nuhsa %in% censo_hoy$nuhsa)) %>% 
  select(nuhsa,apellidos_nombre, cama, situacion) %>% 
  datatable()
```


## PACIENTES AISLADOS DE GOTITAS EN CENSO Y NO SE ENCUENTRAN EN REGISTRO COVID NI AISLAMIENTOS

NUEVOS INGRESADOS, NUEVOS AISLAMIENTOS
```{r}
censo_hoy_aislados %>% 
  filter(!(nuhsa %in% covid$nuhsa),
         tipo_aisla == "Gotitas",
         !(nhc %in% aislamientos$nhc)) %>%   
  select(apellidos, nombre, ubic, nhc, nuhsa, tipo_aisla, f_ingreso, uf_resp_n1) %>%
  arrange(desc(f_ingreso)) %>%
  datatable()
```


## CAMBIOS DE CAMA EN PACIENTES REGISTRO COVID
```{r}
covid_camas <- covid %>% 
  select(nuhsa, cama, situacion, apellidos_nombre) %>% 
  rename(antigua_hab = cama)

censo_camas <- censo_hoy %>% 
  filter(nuhsa %in% covid$nuhsa) %>% 
  select(nuhsa, nhc, ubic) %>% 
  rename(nueva_hab = ubic)

fusion_camas <- covid_camas %>% 
  full_join(censo_camas, by = "nuhsa") %>% 
  select(apellidos_nombre, nuhsa, nhc, antigua_hab, nueva_hab, situacion) %>% 
  mutate(comparacion = case_when(
    antigua_hab == nueva_hab ~ "IGUALES" ,
    TRUE ~ "DIFERENTES"
  ))

fusion_camas %>% 
  filter(comparacion == "DIFERENTES") %>% 
  filter(!(is.na(nueva_hab))) %>% 
  datatable()

```

# AISLAMIENTOS

## AISLADOS AYER Y NO SE MANTIENEN EN CENSO AISLADOS PERO SIGUEN INGRESADOS

RETIRADA AISLAMIENTO O NO NOTIFICADOS A ADMISIÓN
```{r}
aislamientos %>% 
  filter(!(nhc %in% censo_hoy_aislados$nhc)
         & nhc %in% censo_hoy$nhc) %>% 
  select(hab, hosp, planta, fecha, nhc, apellidos_nombre, aislamiento, microorganismo, situacion) %>% 
  datatable()

```


## AISLADOS AYER Y NO SE MANTIENEN EN CENSO AISLADOS NI INGRESADOS

ALTA, EXITUS
Se retiran las altas y exitus ya conocidos.
```{r}
aislamientos %>% 
  filter(!(nhc %in% censo_hoy$nhc)) %>% 
  select(hab, hosp, planta, fecha, nhc, apellidos_nombre, aislamiento, microorganismo, situacion) %>%
  filter(!(situacion == "ALTA"|
         situacion == "EXITUS")) %>% 
  datatable()

```

## NUEVOS AISLADOS EN CENSO Y NO EN AISLAMIENTOS PREVENTIVA y NO en REGISTRO PREVENTIVA

NUEVOS INGRESADOS, NUEVOS AISLAMIENTOS
```{r}
fusion_camas2 <- fusion_camas %>% 
  filter(situacion != "RESUELTA")
  

censo_hoy_aislados %>% 
  filter(!(nhc %in% aislamientos$nhc)) %>%   
  filter(!(nhc %in% fusion_camas2$nhc)) %>% 
  select(apellidos, nombre, ubic, nhc, tipo_aisla, f_ingreso) %>% 
  datatable()
```

## CAMBIOS DE CAMA EN PACIENTES AISLAMIENTOS
```{r}
aislamientos_camas <- aislamientos %>% 
  select(nhc, hab, situacion, apellidos_nombre) %>% 
  rename(antigua_hab = hab)

censo_camas <- censo_hoy %>% 
  filter(nhc %in% aislamientos$nhc) %>% 
  select(nuhsa, nhc, ubic) %>% 
  rename(nueva_hab = ubic)

fusion_camas <- aislamientos_camas %>% 
  full_join(censo_camas, by = "nhc") %>% 
  select(apellidos_nombre, nhc, antigua_hab, nueva_hab, situacion) %>% 
  mutate(comparacion = case_when(
    antigua_hab == nueva_hab ~ "IGUALES" ,
    TRUE ~ "DIFERENTES"
  ))

fusion_camas %>% 
  filter(comparacion == "DIFERENTES") %>% 
  filter(!(is.na(nueva_hab))) %>% 
  datatable()

```

### CAMBIOS AISLAMIENTOS
```{r}
aislamientos_ais <- aislamientos %>%
  select(nhc, hab, situacion, apellidos_nombre, aislamiento) %>%
  rename(antiguo = aislamiento)

aislamientos_ais$antiguo <- str_to_lower(aislamientos_ais$antiguo, locale = "es")
aislamientos_ais$antiguo <- chartr('áéíóúñ','aeioun',aislamientos_ais$antiguo)

censo_ais <- censo_hoy_aislados %>%
  filter(nhc %in% aislamientos$nhc) %>%
  select(nuhsa, nhc, ubic, tipo_aisla) %>%
  rename(nuevo_aislamiento = tipo_aisla)

censo_ais$nuevo_aislamiento <- str_to_lower(censo_ais$nuevo_aislamiento, locale = "es") 
censo_ais$nuevo_aislamiento <- chartr('áéíóúñ','aeioun' ,censo_ais$nuevo_aislamiento) 

fusion_aislamientos <- aislamientos_ais %>% 
  full_join(censo_ais, by = "nhc") %>% 
  select(apellidos_nombre, nhc, antiguo, nuevo_aislamiento, situacion) %>% 
  mutate(comparacion = case_when(
    antiguo == nuevo_aislamiento ~ "IGUALES" ,
    TRUE ~ "DIFERENTES"
  ))

fusion_aislamientos %>%
  filter(comparacion == "DIFERENTES") %>%
  select(-comparacion) %>% 
  filter(situacion != "ALTA") %>%
  datatable()
```

# TABLA GERENCIA

## TABLA RESUMEN PREVENTIVA COVID

```{r}
covid %>% 
  tabyl(situacion, hospital) %>% 
  adorn_totals(where = c("row", "col")) %>% 
  kable()
```

## RESUMEN AISLAMIENTOS:
```{r}
aislamientos %>% 
  group_by(situacion) %>% 
  count() %>% 
  adorn_totals(where = "row") %>%
  kable()
```

### AISLAMIENTOS: Sólo casos activos y nuevos:
TOTAL:  
```{r}
aislamientos %>% 
  filter(situacion == "ACTIVO" |
         situacion == "NUEVO") %>% 
  tabyl(aislamiento, hosp) %>% 
  adorn_totals(where =  c("row", "col")) %>% 
  kable()
```

UCI-URP-UCP-OBSERVACION-HEMATOLOGÍA:
```{r}
aislamientos %>% 
  filter(situacion == "ACTIVO" |
         situacion == "NUEVO") %>% 
  mutate(uci_hemato_observa = str_detect(unidad, "UCI|HEMATOLO|UCP|URP|OBSERVAC")) %>% 
  filter(uci_hemato_observa == T) %>% 
  tabyl(unidad, hosp) %>% 
  adorn_totals(where =  c("row", "col")) %>% 
  kable()
```

# LISTADO ACTUAL PREVENTIVA COVID
```{r}
covid %>% 
  select(apellidos_nombre, cama, nuhsa, dias_evol, sintomatologia_activa, situacion) %>% 
  datatable()

```

# LISTADO ACTUAL AISLAMIENTOS

```{r}
aislamientos %>% 
  select(apellidos_nombre, hab, fecha, nhc, aislamiento, microorganismo, observaciones, situacion) %>% 
  datatable()
```

# CENSO ACTUAL RESUMIDO

```{r}
censo_hoy %>% 
  select(apellidos, nombre, ubic, ctrl_enf, nhc, nuhsa, tipo_aisla, f_ingreso, uf_resp_n1) %>% 
  datatable()
```

<!-- ------------------------------------------------------------------------- -->

```{r BASURA, eval=FALSE, message=FALSE, warning=FALSE, include=FALSE}

# PENDIENTE
# fecha ingreso como fecha
# crear una base de datos de todos los ingresados que sea sumatoria

# crear columna pacientes a revisar por fecha
# crear resumen gerencia para enviar por correo.
# calcular edad y redondear
# hombre y mujer codificar
# cambiar en aislamientos sistema de codificación de camas.
# BUSCAR NHC DUPLICADOS EN AISLAMIENTOS PREVENTIVA


# censo_hoy <- import("DATA/rptCensoCorteExcel.xls", skip = 1) %>% clean_names()

# aislamientos <- import("\\10.73.18.159\hurs\Direccion Medica\Medicina_Preventiva\AISLAMIENTOS\AISLAMIENTOS DIARIOS BUENO\Aislamientos_2023.ods" )

# aislamientos <- import("DATA/AISLAMIENTOS.ods") %>% clean_names()


# covid <- import("DATA/COVID.ods") %>% clean_names() 


## PACIENTES NUEVOS EN CAMAS COVID (PLANTA COVID) NO AISLADOS DE GOTITAS
# censo_hoy %>%
#   filter(!(nuhsa %in% covid$nuhsa),
#          tipo_aisla != "Gotitas",
#          ubic %in% planta_covid) %>% 
#   select(apellidos, nombre, ubic, nhc, nuhsa, tipo_aisla, f_ingreso) %>% 
#   arrange(desc(f_ingreso)) %>% 
#   datatable()



Aislamientos activos y nuevos sin Hematología ni UCI:

aislamientos %>% 
    filter(situacion == "ACTIVO" |
         situacion == "NUEVO") %>% 
  filter(unidad != "UCI") %>% 
  filter(unidad != "HEMATOLOGIA") %>% 
  group_by(hosp) %>% 
  count() %>% 
  adorn_totals(where = "row") %>% kable()









planta_covid <- import("OTROS DATOS/PLANTA COVID.ods")
planta_covid <- planta_covid$planta_covid

camas_tic <- import("OTROS DATOS/CAMAS TIC.ods")
camas_tic <- camas_tic$camas_tic

camas_uci_covid <- import("OTROS DATOS/UCI COVID.ods")
camas_uci_covid <- camas_uci_covid$camas_uci_covid






# 
# 
#   # select(unidad, uci_hemato_observa)
#   group_by(aislamiento) %>% 
#   count() %>% 
#   adorn_totals(where = "row") %>% 
#   kable()
# 
# # aislamientos %>% 
# #   group_by(hosp, unidad) %>% 
# #   count() %>% 
# #   adorn_totals(where = "row") %>% kable()
# 
# aislamientos %>% 
#   filter(situacion == "ACTIVO" |
#          situacion == "NUEVO") %>% 
#   group_by(hosp) %>% 
#   count() %>% 
#   adorn_totals(where = "row") %>% kable()


n_aislamientos <- aislamientos %>%
  filter(situacion != "ALTA" & situacion != "LEVANTADO" & situacion != "EXITUS") %>%
  nrow()
n_altas <- aislamientos %>%
  filter(situacion == "ALTA" | situacion == "LEVANTADO" | situacion == "EXITUS") %>%
  nrow()
n_nuevos <- aislamientos %>% filter(situacion == "NUEVO") %>% nrow()



## PACIENTES NUEVOS EN CAMAS UCI COVID (CAMAS MODULO 70 Y 80 UCIA) NO AISLADOS DE GOTITAS

# censo_hoy %>%
#   filter(!(nuhsa %in% covid$nuhsa),
#          ubic %in% camas_uci_covid,
#         tipo_aisla != "Gotitas") %>% 
#   select(apellidos, nombre, ubic, nhc, nuhsa, tipo_aisla, f_ingreso, uf_resp_n1) %>% 
#   arrange(desc(f_ingreso)) %>% 
#   datatable()

## PACIENTES NUEVOS EN CAMAS COVID (CAMAS COVID TIC) NO AISLADOS DE GOTITAS

# censo_hoy %>%
#   filter(!(nuhsa %in% covid$nuhsa),
#          ubic %in% camas_tic,
#         tipo_aisla != "Gotitas") %>% 
#   select(apellidos, nombre, ubic, nhc, nuhsa, tipo_aisla, f_ingreso, uf_resp_n1) %>%
#   arrange(desc(f_ingreso)) %>%
#   datatable()

<!-- ## AISLADOS AYER Y SE MANTIENEN EN CENSO -->

<!-- REPASAR MOVIMIENTOS DE CAMA -->

<!-- ```{r} -->
<!-- censo_hoy_aislados %>%  -->
<!--   filter(nhc %in% aislamientos$nhc) %>%  -->
<!--   select(apellidos, nombre, ubic, nhc, tipo_aisla, f_ingreso) %>%  -->
<!--   datatable() -->

<!-- ``` -->



<!-- <style> -->
<!-- .centered-table { -->
<!--     margin-left: auto; -->
<!--     margin-right: auto; -->
<!-- } -->
<!-- </style> -->


<!-- <div class="centered-table"> -->
<!-- |8 DE NOVIEMBRE DE 2023| -->
<!-- |-----------------------------------------------------------------------------| -->
<!-- </div> -->

<!-- <div class="centered-table"> -->
<!-- ||`r n_aislamientos` AISLAMIENTOS NO COVID-19|| -->
<!-- |-------------------|----------------------------|----------------------------| -->
<!-- | ALTAS: `r n_altas` | NUEVOS: `r n_nuevos`| NETAS: `r n_nuevos-n_altas` aislados| -->

<!-- </div> -->
<!-- ```{r} -->
<!-- aislamientos %>%  -->
<!--   filter(situacion != "ALTA" & situacion != "LEVANTADO" & situacion != "EXITUS") %>%  -->
<!--   group_by(aislamiento) %>%  -->
<!--   count() %>%  -->
<!--   pivot_wider(names_from = aislamiento, values_from = n) %>%  -->
<!--   kable() -->
<!-- ``` -->



<!-- | PROTECTOR                   | 13      | NUEVOS             | 3       | -->
<!-- | NUEVOS                      | 6       | NETAS              | 2 NUEVOS| -->
<!-- | CONTACTO                    | 23      |                    |         | -->
<!-- | NETAS: 1 ALTA               |         | HG: 6 (6 CASOS + 0 CONTACTOS ESTRECHOS) |         | -->
<!-- | CONTACTO + PROTECTOR: 1     |         | HP: 0 (0 CASOS + 0 CONTACTOS ESTRECHOS) |         | -->
<!-- | HG: 33 (7 UCI/UCP/URP Y 7 HEMATOLOGÍA) | |                    |         | -->
<!-- | GOTITAS + CONTACTO: 4       |         |                    |         | -->
<!-- | AÉREO: 1                    |         |                    |         | -->
<!-- | HP: 3                       |         |                    |         | -->
<!-- | HMI: 6 (1 UCIP Y 2 HEMATOLOGÍA) |     |                    |         | -->
<!-- |                             |         | 6 AISLAMIENTOS COVID-19 (6 CASOS ACTIVOS Y 0 CONTACTOS ESTRECHOS) |         | -->
```


